【裁判字號】    98,交聲,4077
【裁判日期】    990315
【裁判案由】    交管條例聲異
【裁判全文】
臺灣板橋地方法院交通事件裁定        98年度交聲字第4077號
原處分機關  交通部公路總局臺北區監理所
異  議  人
即受處分人  東洲化學製藥廠股份有限公司
代  表  人  乙○○
上列異議人即受處分人因違反道路交通管理處罰條例案件，對於
交通部公路總局臺北區監理所民國98年10月27日所為之處分（原
處分案號：北監自裁字第裁40-A02YRY840號）聲明異議，本院裁
定如下：
    主  文
異議駁回。
    理  由
一、原處分機關係以：異議人即受處分人東洲化學製藥廠股份有
    限公司所有DX-3773 號自小客（貨）車，於民國98年9 月30
    日17時1 分許，停放臺北市○○○路335 號前之劃設有紅線
    路段之禁止臨時停車處所停車，為臺北市政府警察局交通警
    察大隊員警當場逕行舉發，嗣由原處分機關依道路交通管理
    處罰條例第56條第1 項第1 款處罰鍰新臺幣900 元之處分。
二、異議意旨略以：本件舉發時，上開時、地原有兩格貨車卸貨
    專用停車格遭另外兩輛轎車停用，致使異議人之公司送貨司
    機暫將上開自小客（貨）車，停放在禁止臨時停車處所卸貨
    ，爰依法聲明異議，請求撤銷原處分云云。經查：
(一)按在禁止臨時停車處所停車，處新臺幣600 元以上1200元以
    下罰鍰，道路交通管理處罰條例第56條第1 項第1 款定有明
    文。再依違反道路交通管理事件統一裁罰基準表規定，小型
    車汽車駕駛人違反上開規定，如於期限內繳款或到案聽候裁
    決者，應予裁處罰鍰新臺幣900 元。
(二)本件異議人之公司送貨司機於上開時、地，將其上開自小客
    （貨）車，停放臺北市○○○路335 號前之劃設有紅線路段
    之禁止臨時停車處所停車等情，為異議人所自承，復有舉發
    違反道路交通管理處罰事件通知單1 紙及現場照片3 張在卷
    可稽。是本件異議人確有於上開時、地違規停放上開車輛之
    事實，應堪認定。至異議人雖辯稱本件舉發時，上開時、地
    原有兩格貨車卸貨專用停車格遭其他車輛停用，致使異議人
    不得已，而將上開自小客（貨）車，停放在禁止臨時停車處
    所卸貨云云。惟按道路交通管理處罰條例係為加強道路交通
    管理，維護交通秩序，確保交通安全而制定；本件縱係其他
    車輛有違規占用停車位情事，異議人於警員到場執行拖吊前
    ，亦不得於劃設有紅線路段之禁止臨時停車處所任意停車甚
    明。
三、綜上，本件原處分機關依上揭規定予以裁罰，並無違誤，且
    量罰亦甚妥適，應予維持。是本件異議為無理由，應予駁回
    。
四、據上論斷，應依道路交通管理處罰條例第87條第2 項，道路
    交通案件處理辦法第19條，裁定如主文。
中    華    民    國    99    年    3     月    15    日
                  交通法庭    法  官  蘇揚旭
上列正本證明與原本無異。
如不服本裁定，應於裁定送達後五日內敘明抗告理由，向本院提
出抗告狀。
                              書記官  李郁禎
中    華    民    國    99    年    3     月    15    日

司法院資訊處製作；財團法人民間司法改革基金會備份。
